臺灣板橋地方法院民事判決　　　　　　　95年度訴字第2748號
原　　　告　丁○○
　　　　　　庚　○
　　　　　　己　○
上三人共同
訴訟代理人　吳金棟律師
複　代理人　戊○○
被　　　告　燿廷實業有限公司
兼　上一人
法定代理人　丙○○
被　　　告　乙○○
被　　　告　甲○○
訴訟代理人　顏文正律師
上列當事人間清償債務事件，經本院於民國96年4 月20日言詞辯
論終結，判決如下：
    主  文
被告燿廷實業有限公司、乙○○、丙○○應連帶給付原告丁○○
新台幣壹佰貳拾柒萬元並自民國九十六年一月十日起至清償日止
，按週年利率百分之五計算之利息。
被告燿廷實業有限公司、乙○○、丙○○應連帶給付原告庚○新
台幣壹佰參拾萬元並自民國九十六年一月十日起至清償日止，按
週年利率百分之五計算之利息。
被告燿廷實業有限公司、乙○○、丙○○應連帶給付原告己○新
台幣壹佰參拾萬元並自民國九十六年一月十日起至清償日止，按
週年利率百分之五計算之利息。
以上任一被告就第一至三項之金額已為給付，其餘被告於該被告
給付之同額範圍內即免為給付義務。
原告其餘之訴駁回。
訴訟費用由被告燿廷實業有限公司、乙○○、丙○○連帶負擔。
本判決第一項於原告丁○○以新台幣肆拾貳萬參仟參佰參拾參元
供擔保後，得假執行。
本判決第二項於原告庚○以新台幣肆拾參萬參仟參佰參拾參元供
擔保後，得假執行。
本判決第三項於原告己○以新台幣肆拾參萬參仟參佰參拾參元供
擔保後，得假執行。
原告其餘假執行之聲請駁回。
  事實及理由
壹、程序方面：
    原告起訴後，撤回對被告馥廷企業有限公司部分之請求，並
    經被告同意在案，合先敘明。
貳、實體方面：
一、原告主張：被告馥廷企業有限公司（下稱馥廷公司）雖係以
    台北縣樹林市○○街○ 段238 巷80弄85之3 號為設定地址，
    然其與被告燿廷實業有限公司（下稱燿廷公司）均設廠台北
    縣樹林市○○街○ 段358 號，且皆以被告丙○○、乙○○、
    甲○○三人為股東及實際經營人，即該被告三人均應就本件
    債務負清償責任，合先敘明。
(一)、原告丁○○部分：民國95年1 月間，被告丙○○、乙○○持
    被告燿廷實業有限公司簽發、發票日95年3 月21日，票號AT
    0000000號，面額新台幣（下同）86萬元及票號AU0000000號
    ，面額41萬元，付款人均為臺灣中小企業銀行樹林分行之支
    票，即被告共向原告丁○○調借127 萬元，交款方式為95年
    1 月8 日給付現金27萬元、95年1 月9 日匯款100 萬元給被
    告甲○○收執。
(二)、原告庚○部分：被告乙○○等三人自94年11月起，曾向原告
    庚○借錢。至95年1 月25日晚間，被告丙○○、乙○○找原
    告庚○，更以其兄弟三人（指含甲○○）所開設之燿廷、馥
    廷公司急須用款及利用被告乙○○之土地所有權狀為質押，
    連續向原告庚○借款達 3,493,000元，交款方式為先後以台
    北縣汐止市農會匯款給被告燿廷公司。
(三)、原告己○部分：95年1 月至5 月間，被告乙○○持票號WT00
    00000 號，付款人合作金庫銀行樹林分行，發票日95年5 月
    20日，向其借款188,200元。另被告丙○○各以票號AU00000
    00、AU0000000號支票，向原告己○借款共計2,572,400元。
(四)、被告等先後向原告丁○○、庚○、己○借得上述款項後，均
    拒絕返還，除皆提示票據各遭退票外，經原告等屢催，被告
    等仍相應不理。又請求權得就其一部為之，原告庚○、己○
    得向被告等人請求之債權金額雖高達3,493,000元及2,572,4
    00元，但為經濟裁判費之理由，分別僅就其一部即各130 萬
    元主張之，爰聲明：１、被告燿廷實業有限公司、乙○○、
    丙○○、甲○○等應連帶給付原告丁○○新台幣（下同）12
    7 萬元、連帶給付原告庚○及己○各130 萬元，均自被告收
    受起訴狀之翌日起至清償日止，按年利率5％計算之利息。
    ２、如原告受第1 項或一部有利判決時，願供擔保後，請求
    宣告假執行。３、訴訟費用由被告連帶負擔。
二、被告甲○○主張：按金錢借貸契約，為要物契約，應由貸與
    人就交付金錢之事實負舉證之責。原告主張被告向其借貸，
    且有匯款100 萬元予被告云云，為被告所否認，自應由原告
    就兩造間有消費借貸關係存在負舉證之責。該借款行為係被
    告燿廷實業有限公司與原告間之事，與被告無關。另依原告
    所提之支票，其發票人均為被告燿廷公司，且匯款單之受款
    人亦為被告燿廷公司，可見如有借貸關係，亦僅存在於原告
    與被告燿廷公司間。原告所描述之借款情節，均屬虛構，無
    可採信。另依原告訴狀所載，原告三人所主張之借款人為丙○○、乙○○（或燿廷公司），並不及被告，而原告竟向被
    告償還借款，於法不合。又被告乙○○在鈞院96年1 月31日
    言詞辯論期日稱錢是伊和丙○○一起向原告三人借的，因當
    時燿廷公司的票要到期了，需要錢週轉等語，亦可得知借款
    人並非被告，足見原告之請求無理由。再者，原告所提錄音
    譯文縱使為真，仍無法證明被告有向其借款，被告不知有借
    款之事，更無同意丙○○、乙○○以燿廷公司名義向原告借
    款，也不曾委託丙○○、乙○○向原告借錢，原告之主張毫
    無根據。
三、被告乙○○主張略以：錢是我跟被告丙○○一起去向原告三
    個人借的，因為當時被告燿廷公司的票到期了，我們需要錢
    週轉。之前我們拿被告燿廷公司的票去向別人借錢，借來的
    錢是我跟丙○○私人的用途。我們當時去向原告借錢的時候
    ，沒有講清楚是個人要借錢還是公司要借錢，但是我們有跟
    他們說借錢的目的是因為公司的票到期，要去軋公司的票。
四、被告丙○○主張略以：我跟丁○○借錢，每次都是我與乙○○一起去，向丁○○借錢，然後開公司的票，作為擔保，他
    們三人所請求的金額確實是我們所借的金額。
五、原告主張被告丙○○、乙○○共同向原告借款，詎被告等拒
    絕返還，迭經原告催討，均未置理，前開借款未受清償之事
    實，業據原告提出支票、匯款申請書等件為證，復經被告丙○○、乙○○所自認，自應認原告此部份主張為真實。
六、原告另主張被告燿廷公司應連帶對原告負給付之責。按在票
    據上簽名者，依票上所載文義負責；發票人應照支票文義擔
    保支票之支付，票據法第5 條、第126 條分別定有明文。被
    告燿廷公司為上開支票之發票人，是原告依票據關係請求被
    告燿廷公司之利息為理由。惟被告燿廷公司應負擔之票據債
    務與被告丙○○、乙○○所負之消費借貸債務具有同一目的
    ，係因各別不同之債務發生原因，對於原告各負給付義務，
    性質上屬不真正連帶債務，因一被告給付，他被告於其給付
    範圍內即免其給付之責
七、至原告主張除被告丙○○、乙○○為本件借款人外，尚有被
    告甲○○為本件借款人，被告甲○○自應就該借款負連帶清
    償責任等語，為被告甲○○所否認，並以前開情詞置辯。按
    民事訴訟如係由原告主張權利者，應先由原告負舉證之責，
    若原告不能舉證，以證實自己主張之事實為真實，則被告就
    其抗辯事實即令不能舉證，亦應駁回原告之請求。本件原告
    主張被告甲○○為本件借款人，惟其所提出支票、匯款申請
    書等件未見證明其主張為真實，復其提出之電話錄音譯文亦
    未足證兩造間確有債權債務關係，是原告請求被告甲○○就
    該借款負連帶清償責任，即屬無據，應予駁回。
八、原告陳明願供擔保，聲請宣告假執行，經核原告勝訴部分，
    合於法律規定，爰酌定相當之擔保金額宣告之；原告其餘假
    執行之聲請，因訴之駁回而失所依據，不予准許。
九、結論：本件原告之訴為一部有理由，一部無理由，爰依民事
    訴訟法第79條、第390 第2 項，判決如主文。
中　　華　　民　　國　　96　　年　　5 　　月　　15　　日
                  民事第三庭    法　官　邱育佩
以上正本係照原本作成。
如對本判決上訴，須於判決送達後20日內向本院提出上訴狀。
中　　華　　民　　國　　96　　年　　5 　　月　　15　　日
                            書記官　王苑琦
